臺灣高雄地方法院民事判決　　　　　　　96年度訴字第1830號
原　　　告　乙○○
被　　　告　甲○○
當事人間刑事附帶民事損害賠償事件，經刑事庭裁定移送民庭審
理（96年度簡附民字第78號），本院民國96年12月20日言詞辯論
終結，判決如下：
    主  文
被告應給付原告新台幣壹拾萬元，及自民國九十六年六月三十日
起至清償日止按年息百分之五計算之利息。
原告其餘之訴駁回。
訴訟費用由被告負擔六分之一；餘由原告負擔。
本判決第一項得假執行。被告以新台幣壹拾萬元為原告供擔保後
，得免為假執行。
原告其餘假執行之聲請駁回。
    事  實
一、原告起訴主張：被告於民國96年3 月3 日上午10時30分許，
    在高雄市○○區○○路359 號茶飲店吧檯旁，見原告於店內
    忙於工作認有機可乘，乃意圖性騷擾先以其身體正面觸碰原
    告身體背面，經原告喝止後，被告竟又趁原告接聽行動電話
    之際，從原告背後伸出其右手撫摸原告右胸部，原告因此出
    現驚嚇，產生恐懼、焦慮、自尊心遭到破壞等情緒反應、且
    有具攻擊性、有人靠近就會不自主反擊之行為反應、失眠、
    常作惡夢、生理期失調等生理反應而受有非財產上損害，爰
    依侵權行為法律關係，請求被告賠償新台幣（下同）66萬元
    之精神慰撫金，並聲明：(一)被告應給付原告66萬元及自起訴
    狀繕本送達翌日起至清償日止按年息百分之5 計算之利息；
    (二)願供擔保請准宣告假執行。
二、被告則以：伊雖曾對原告施以性騷擾行為，然原告請求精神
    慰撫金過高等語為辯，並聲明：(一)原告之訴駁回；(二)如受不
    利判決，願供擔保請准宣告免為假執行。
三、兩造不爭執之事實：被告於96年3 月3 日上午10時30分許，
    在高雄市○○區○○路359 號茶飲店吧檯旁，見原告於店內
    忙於工作認有機可乘，乃意圖性騷擾先以其身體正面觸碰原
    告身體背面，經原告喝止後，被告竟又趁原告接聽行動電話
    之際，從原告背後伸出其右手撫摸原告右胸部，原告因此受
    到驚嚇。
四、本件之爭點為：原告請求精神慰撫金66萬元有無理由。本院
    茲就此爭點論述如下：
(一)、按不法侵害他人之身體、健康、名譽、自由、信用、隱私、
    貞操，或不法侵害其他人格法益而情節重大者，被害人雖非
    財產上之損害，亦得請求賠償相當之金額，民法第191 條之
    2 前段、第195 條第1 項分別定有明文。
(二)、本件原告遭被告施以性騷擾行為，此為兩造所不爭執。衡情
    ，侵害女性之身體自主權，被害人遭受性騷擾當下必會驚嚇
    、恐懼、自尊受到傷害。是以，原告主張其因被告性騷擾行
    為產生恐懼、自尊心受創等情緒反應而受有非財產上損害，
    應可採信。原告請求被告應負損害賠償責任，自屬有據。至
    原告主張遭被告性騷擾後出現攻擊性、有人靠近就會不自主
    反擊之行為反應及焦慮、失眠、作惡夢、生理期失調之生理
    反應，並未提出診斷證明或其他事證證明，自難採信。又查
    ：原告係高職畢業，系爭侵權行為發生時開設茶飲店，業據
    原告陳述在卷，被告對此亦不爭執；被告係國中肄業，現為
    油漆工，亦據被告自陳明確，並有戶口名簿影本1 紙、被告
    高雄市油漆工程業職業工會會員證在卷可憑；此外兩造名下
    均無財產，被告於94年度有薪資所得合計42,246元等情，有
    兩造之稅務電子閘門財產所得調件明細表1 份在卷可參。本
    院審酌兩造之學歷、社會地位、財產狀況及被告性騷擾原告
    之情節等一切情狀，認原告得請求之精神慰撫金以100,000
    元為適當，其逾此範圍之請求，不應准許。
五、綜上所述，原告可向被告請求之損害賠償金額為精神慰撫金
    100,000元。從而，原告依據侵行為之法律關係，請求被告
    應賠償100,000 元，及自起訴狀繕本送達被告翌日即96年6
    月30日起至清償日止，按年息5%計算之利息，為有理由，應
    予准許，其逾此範圍之請求，則無理由，應予駁回。
六、本判決原告勝訴部分，本院命被告給付之金額未逾500,000
    元，依民事訴訟法第389條第1項第5款之規定，應依職權宣
    告假執行，此部分雖經原告陳明願供擔保，聲請宣告假執行
    ，惟其聲請不過促請法院職權發動，本院無庸就其聲請為准
    駁之裁判，併此敘明。至於被告陳明願供擔保請准免為假執
    行，核無不合，爰酌定相當之擔保金准許之。另原告其餘假
    執行之聲請，因訴之駁回而失所依附，不應准許，應併駁回
    之。至於原告敗訴部分，其假執行之聲請，已失所附麗，應
    予駁回。
七、據上論結，本件原告之訴為一部有理由，一部無理由，依民
    事訴訟法第385 條第1 項前段、第79條、第389 條第1 項第
    5 款、第392條第2項，判決如主文。
中　　華　　民　　國　　96　　年　　12　　月　　27　　日
                  民事第三庭    審判長法  官  朱玲瑤
                                      法  官  黃宏欽
                                      法　官　陳宛榆
正本係照原本作成。
如不服本判決，應於送達後20日內，向本院提出上訴狀並表明上
訴理由，如於本判決送達前提起上訴者，應於判決送達後10日內
補提上訴理由書（須附繕本）。
中　　華　　民　　國　　96　　年　　12　　月　　27　　日
                                      書記官　林慧君
